臺灣臺東地方法院刑事裁定
111年度聲字第139號
聲  請  人  臺灣臺東地方檢察署檢察官
受  刑  人  蔣宗甡



上列聲請人因對受刑人數罪併罰有二裁判以上，聲請定其應執行
之刑(111年度執聲字第95號)，本院裁定如下：
    主  文
蔣宗甡犯如附表所示之罪，所處如附表所示之刑，應執行有期徒
刑貳年陸月，如易科罰金，以新臺幣壹仟元折算壹日。
    理  由
一、聲請意旨略以：受刑人因犯如附表所示案件，先後經判決確
    定如附表所示之刑，應依刑法第53 條及第51 條第5 款之規
    定，定其應執行之刑，爰依刑事訴訟法第477 條第1 項之規
    定聲請裁定其應執行之刑等語。
二、按裁判確定前犯數罪者，併合處罰之；數罪併罰，有二裁判
    以上者，依刑法第51條之規定，定其應執行之刑；宣告多數
    有期徒刑者，於各刑中之最長期以上，各刑合併之刑期以下
    ，定其刑期，刑法第50條第1項本文、第53條、第51條第5款
    定有明文。次按數罪併罰，應依分別宣告其罪之刑為基礎，
    定其應執行刑，此觀刑法第51條規定自明，故一裁判宣告數
    罪之刑，雖曾經定其執行刑，但如再與其他裁判宣告之刑定
    其執行刑時，前定之執行刑當然失效，仍應以其各罪宣告之
    刑為基礎，定其執行刑，不得以前之執行刑為基礎，以與後
    裁判宣告之刑，定其執行刑，惟上開更定之應執行刑，不應
    比前定之應執行刑加計其他裁判所處刑期後為重，否則即與
    法律秩序理念及法律目的之內部界限有違，難認適法（最高
    法院83年度台抗字第502 號、93年度台非字第192 號裁定意
    旨參照）。
三、再按數罪併罰之定應執行之刑，係出於刑罰經濟與責罰相當
    之考量，並非予以犯罪行為人或受刑人不當之利益，為一種
    特別的量刑過程，相較於刑法第57條所定科刑時應審酌之事
    項係對一般犯罪行為之裁量，為定應執行刑之宣告，乃對犯
    罪行為人本身及所犯各罪之總檢視，除應考量行為人所犯數
    罪反應出之人格特性，並應權衡審酌行為人之責任與整體刑
    法目的及相關刑事政策，在量刑權之法律拘束性原則下，兼
    顧刑罰衡平原則而定之（最高法院100年度台抗字第440號裁
    判要旨參照）。
四、經查
　㈠受刑人因犯如附表所示案件，先後經本院判處如附表所示之
    刑確定在案，有各該刑事判決書及臺灣高等法院被告前案紀
    錄表附卷可參。茲檢察官以本院為如附表所示案件犯罪事實
    最後判決之法院，聲請定受刑人應執行之刑，經本院核閱卷
    附如附表所示之各該刑事判決書及臺灣高等法院被告前案紀
    錄表無訛；又附表編號4、5部分固曾經原判決定應執行刑為
    有期徒刑5 月、10月確定，然本件核屬增加經另案判決確定
    而合於數罪併罰之其他犯罪之例外情形，自得再就其等全部
    合併定應執行刑（最高法院110 年度台抗大字第489號、臺
    灣高等法院花蓮分院111年度抗字第5 號裁定理由參照），
    是本院核聲請人臺灣臺東地方檢察署檢察官前開定應執行刑
    之聲請為正當。
　㈡爰審酌受刑人各次所犯之罪名、行為態樣雖非全然相同，然
    彼此時隔甚近，非無法敵對意識之延續；復依前揭裁判要旨
    ，就受刑人之期待可能性，及整體刑法目的、相關刑事政策
    與量刑權之法律拘束性原則等項，並給予受刑人書面表達意
    見之機會，予以綜合考量後，定其應執行之刑如主文所示。
    至受刑人所犯各罪均符合得易科罰金之規定，雖所定應執行
    刑已逾6 個月，仍應依刑法第41條第8 項之規定就所定應執
    行刑部分諭知易科罰金之折算標準，附此敘明。
五、依刑事訴訟法第477 條第1 項，刑法第50條第1 項本文、第
    53條、第51條第5 款、第41條第1 項本文、第8 項，裁定如
    主文。
中　　華　　民　　國　　111 　年　　5 　　月　　26　　日
                  刑事第二庭  法　官  徐晶純
以上正本證明與原本無異。
如不服本裁定，應於裁定送達後5日內向本院提出抗告狀（須附
繕本）。
「切勿逕送上級法院」　　　　　　　　　
                              書記官  尹  瑋
中　　華　　民　　國　　111 　年　　5 　　月　　26　　日

附表
應執行刑案件一覽表          編號         1        2        3        4        5        6 罪名  不能安全駕駛致交通危險 不能安全駕駛致交通危險 不能安全駕駛致交通危險 施用第二級毒品 不能安全駕駛致交通危險、竊盜 施用第二級毒品 宣告刑  有期徒刑5月 有期徒刑4月 有期徒刑6月 有期徒刑3月(2次) 應執行有期徒刑5月 6月、6月 應執行有期徒刑10月 有期徒刑3月 犯罪 日期  110.08.25 110.07.26 110.09.30 1.110年7月13日13   時50分許為警採   尿回溯96小時內   某時 2.110年10月9日10   時15分許為警採   尿回溯96小時內   某時 110.11.19 110.11.17 偵查(自訴)機關年度案號  臺東地檢110年度偵字第2780號 臺東地檢110年度速偵字第262號 臺東地檢110年速偵字第389號 臺東地檢110年度毒偵字第134號、110年毒偵字第695號 臺東地檢110年度偵字第3807號 臺東地檢111年度毒偵字第31號 最後事實審 法院 臺東地院 臺東地院 臺東地院 臺東地院 臺東地院 臺東地院  案號 110年度東原交簡字第260號 110年度東原交簡字第235號 110年度東原交簡字第314號 110年度東原簡字第124號 111年度東原交簡字第22號 111年度東原簡字第9號  判決日期 110.10.28 110.09.30 110.12.13 110.12.30 111.01.12 111.01.24 確定判決 法院 臺東地院 臺東地院 臺東地院 臺東地院 臺東地院 臺東地院  案號 110年度東原交簡字第260號 110年度東原交簡字第235號 110年度東原交簡字第314號 110年度東原交簡字第124號 111年度東原交簡字第22號 111年度東原簡字第9號  判決確定日期 110.12.08 110.12.20 111.01.24 111.02.09 111.02.22 111.03.13 是否為得易科罰金  是 是 是 是 是 是 是否為得易服社會勞動  是 是 是 是 是 是   備註  臺東地檢111年度執字第26號 臺東地檢110年度執字第1228號 臺東地檢111年度執字第466號 臺東地檢111年度執字第361號 臺東地檢111年度執字第416號 臺東地檢111年度執字第446號